Inventaris van het archief van de Centrale Veiligheidsdienst (1946-1949) en de Binnenlandse Veiligheidsdienst (1949-1952) van het Ministerie van Binnenlandse Zaken: open dossiers
Nationaal Archief, Den Haag
Dit archief bevat onderwerpsdossiers die over de periode 1946-1952 zijn aangemaakt door de Centrale Veiligheidsdienst en haar taakopvolger, de Binnenlandse Veiligheidsdienst. De CVD en later de BVD had tot taak het inwinnen van gegevens in het binnenland omtrent personen in relatie tot staatsgevaarlijke activiteiten gericht tegen Nederland of zijn bondgenoten, het inwinnen van gegevens over extremistische stromingen en het bevorderen van de beveiliging in vitale en kwetsbare bedrijven en instellingen in zowel de particuliere als de overheidssector. De dienst verzamelde deze gegevens en legde over relevante onderwerpen dossiers aan.
Selectie en vernietiging
Voorafgaand aan de bewerking van de in deze inventaris beschreven archiefbescheiden zijn in het verleden reeds archiefbescheiden vernietigd.
Zie kamerstuk "Verwijdering en vernietiging van dossiers van de Binnenlandse Veiligheidsdienst", 22036, volgnummer 12 (vergaderjaar 1995-1996), pag. 7
Sinds het begin van de jaren negentig is er niet meer uit dit archief vernietigd.
Aanvullingen
Als aanvulling wordt nog verwacht het archief van de Binnenlandse Veiligheidsdienst over de periode na 1952.
Ordening van het archief
Tijdens de bewerking bleek de oude orde niet meer te handhaven. De dossiers waren numeriek geordend met de vermelding OD, gevolgd door een volgnummer. Het volgnummer werd bepaald door datum van aanmaak van het dossier. Gezien de hoeveelheid dossiers was dit archiefonderdeel ontoegankelijk geworden. Om dit onderdeel goed te ontsluiten is er daarom voor gekozen een nieuwe ordening toe te passen, die recht doet aan de organisatiestructuren en taakonderdelen van beide diensten en die aansluit bij de ordening van latere archiefonderdelen.Voor de ordening is uitgegaan is uitgegaan van twee hoofdverdelingen:
Stukken betreffende de organisatie, zoals de interne bedrijfsvoering, relaties met zusterdiensten en personeelsaangelegenheden
Stukken betreffende de taakuitvoering.
Voor de laatste categorie is een verdere onderverdeling gemaakt naar taakgebieden waarmee de afdelingen belast waren:
Inlichtingen
Veiligheid
Contra-inlichtingen
Pogingen tot geweldadig en niet-geweldigdadig verzet
Koloniale aangelegenheden
Handelsaangelegenheden en smokkel
Aangelegen betreffende personen
Binnen deze indeling zijn verschillende onderwerpen benoemd waar de CVD en de BVD informatie over verzamelden, zoals binnen inlichtingen de Communistische Partij Nederland (CPN) of anarchistische organisaties.Indien er per onderwerp grote hoeveelheden dossiers waren, is daar nog een nadere onderverdeling gemaakt. Dit is bijvoorbeeld gebeurd bij de dossiers die over de CPN gaan. Op basis van de taken van de CVD en de BVD is deze ordening tot stand gekomen. Hierbij moet benadrukt worden dat er soms een overlap is: een organisatie waarvoor belangstelling vanuit de dienst was kon een aantal argumenten voor die belangstelling in zich verenigd hebben. “Links” zowel als “rechts” bijvoorbeeld waren interessant, maar ook potentieel gewapend verzet was dat. Dergelijke zaken kúnnen zich verenigd hebben in een organisatie. Daarnaast is het vaak arbitrair of een organisatie gewoon links, gewoon rechts of meer extreem was. De toedeling van een beschrijving aan een rubriek is daarmee dus ook soms arbitrair maar ook verdedigbaar.
Aanwijzingen voor de gebruiker
Openbaarheidsbeperkingen
Deels openbaar, deels beperkt openbaar (B).
Materiële beperkingen
Het archief kent geen beperkingen voor het raadplegen van stukken als gevolg van slechte materiële staat
Andere toegang
Voor dit archief is geen andere toegang beschikbaar.
Aanvraaginstructie
Openbare archiefstukken kunnen online worden aangevraagd en gereserveerd. U kunt dit ook via de terminals in de studiezaal van het Nationaal Archief doen. Om te kunnen reserveren dient u de volgende stappen te volgen:
U maakt een profiel aan op www.gahetna.nl, en logt vervolgens in
Via de archiefinventaris (alleen de beschrijvingen met rode nummers) selecteert u het gewenste archiefstuk door op de knop 'Reserveren' te klikken
In het volgende scherm geeft u aan op welke dag u het archiefstuk wilt inzien
Indien u zich bevindt in de studiezaal en een tafelnummer heeft ontvangen kunt u dit nummer vermelden. Als u geen tafelnummer heeft kunt u tafelnummer 777 laten staan
Vervolgens bevestigt u uw reservering door deze te versturen.
Verwant materiaal
Beschikbaarheid van kopieën
Inventarisnummers van dit archief zijn niet in kopievorm beschikbaar
Afgescheiden archiefmateriaal
Agenten- en informantendossiers zijn niet overgedragen. Daarnaast zijn dossiers die na 1952 zijn afgesloten niet overgedragen.
Verwante archieven
Inventaris van het archief van het Bureau voor Nationale Veiligheid (BNV), (1930) 1945-1946 (1980)
(archiefinventaris 2.04.80)
. Het Bureau Nationale Veiligheid is de taakvoorganger van de CVD
Inventaris van het archief van de Ministeries voor Algemeene Oorlogvoering van het Koninkrijk (AOK) en van Algemene Zaken (AZ): Kabinet van de Minister-President (KMP)
(archiefinventaris 2.03.01)
.
Inventaris van de collectie De Meijer: Binnenlandse Veiligheidsdienst (BVD), 1916-1940
(archiefinventaris 2.04.53.21)
.
Inventaris van het archief van de bureaus Kabinet en Juridische Zaken van de Afdeling Politie van het Ministerie van Justitie, (1932) 1945-1952 (1968)
(archiefinventaris 2.09.107)
.
Inventaris van het gewoon en geheim verbaalarchief van het Ministerie van Oorlog/Defensie, 1946 - 1963, en opgelegde archiefbescheiden van mr. F. J. Kranenburg, 1953-1957 en mr. W.H. Fockema Andrea, 1949-1992
(archiefinventaris 2.13.151)
.
Inventaris van het archief van Louis Einthoven [levensjaren 1896-1979], 1938-1979
(archiefinventaris 2.21.231)
.
Publicaties
Engelen, Dick Frontdienst. De BVD in de koude oorlog, Amsterdam, 2007
Engelen, Dick Geschiedenis van de Binnenlandse Veiligheidsdienst, Den Haag, 1995
Einthoven, L. Tegen de stroom in: levende vissen zwemmen tegen de stroom in, alleen de dooie drijven mee, Apeldoorn, 1974
Koedijk, P., Linssen, J. en Engelen, D. Verspieders voor het vaderland. Nederlandse spionage voor, tijdens en na de Koude Oorlog, Den Haag, 1996
Bijlagen
Concordans
Concordantie van oude code naar het huidige aanvraagnummer in deze inventaris
OD 2 1255
OD 5 55
OD 7 352
OD 8 351
OD 9 428
OD 12 1055
OD 13 357
OD 14 1264
OD 15 356
OD 18 1430
OD 19 1238
OD 20 1538
OD 21 37
OD 21 38
OD 21 39
OD 21 40
OD 21 41
OD 21 42
OD 21 43
OD 21 44
OD 23 997
OD 24 1248
OD 25 18
OD 26 954
OD 27 368
OD 30 836
OD 31 1424
OD 32 962
OD 34 1260
OD 35 503
OD 36 179
OD 37 508
OD 38 955
OD 39 1663
OD 42 1634
OD 43 973
OD 45 1022
OD 46 1455
OD 49 1243
OD 51 316
OD 53 419
OD 54 315
OD 56 23
OD 57 1231
OD 58 361
OD 60 1012
OD 61 516
OD 63 952
OD 64 1502
OD 66 1252
OD 67 956
OD 70 1263
OD 76 960
OD 77 959
OD 79 958
OD 81 486
OD 85 454
OD 86 971
OD 87 531
OD 89 1244
OD 93 497
OD 95 636
OD 98 453
OD 99 1240
OD 101 591
OD 102 487
OD 103 924
OD 104 643
OD 107 1640
OD 108 919
OD 109 752
OD 110 1301
OD 114 830
OD 115 1431
OD 116 667
OD 120 460
OD 121 1588
OD 122 1072
OD 123 1235
OD 123 1438
OD 125 179
OD 128 697
OD 128 698
OD 128 699
OD 128 700
OD 133 764
OD 134 765
OD 135 1561
OD 136 1237
OD 138 485
OD 139 50
OD 140 232
OD 141 523
OD 143 1449
OD 144 1326
OD 149 1265
OD 151 410
OD 151A 425
OD 152 1494
OD 153 994
OD 155 1426
OD 156 17
OD 157 578
OD 158 578
OD 160? 203
OD 160 580
OD 161 580
OD 162 355
OD 163 998
OD 164 991
OD 167 488
OD 168 951
OD 169 222
OD 169 223
OD 169 224
OD 169 225
OD 169 226
OD 169 227
OD 169 228
OD 169 229
OD 169 230
OD 171 953
OD 173 501
OD 174 347
OD 175 364
OD 176 348
OD 177 346
OD 178 1586
OD 179 1423
OD 181 190
OD 182 189
OD 183 452
OD 184 1425
OD 185 1049
OD 187 961
OD 189 367
OD 190 1258
OD 192 871
OD 193 957
OD 195 635
OD 196 310
OD 197 311
OD 198 1526
OD 198 1527
OD 198 1528
OD 198 1529
OD 198 1530
OD 198 1531
OD 198 1532
OD 198 1533
OD 198 1534
OD 198 1535
OD 201 1394
OD 202 318
OD 203 1522
OD 204 1259
OD 205 1281
OD 207 54
OD 208 992
OD 209 786
OD 209 787
OD 209 788
OD 209 789
OD 209 790
OD 209 791
OD 209 792
OD 209 793
OD 209 794
OD 209 795
OD 209 796
OD 209 797
OD 210 216
OD 211 946
OD 212 1639
OD 213 1637
OD 214 135
OD 215 659
OD 217 1642
OD 219 1296
OD 219 1297
OD 220 863
OD 221 204
OD 222 1010
OD 223 1641
OD 224 136
OD 226 658
OD 227 1450
OD 228 138
OD 229 1643
OD 230 580
OD 231 1314
OD 231 1315
OD 231 1316
OD 231 1317
OD 231 1318
OD 231 1319
OD 231 1320
OD 232 1525
OD 234 549
OD 235 1537
OD 236 579
OD 237 349
OD 238 752
OD 239 1536
OD 240 1344
OD 241 1295
OD 243 66
OD 243 69
OD 243 70
OD 243 71
OD 243 72
OD 243 73
OD 243 74
OD 243 75
OD 243 85
OD 243 94
OD 244 95
OD 244 96
OD 244 97
OD 244 98
OD 244 99
OD 244 100
OD 244 105
OD 244 106
OD 244 107
OD 244 108
OD 244 109
OD 244 110
OD 244 111
OD 244 112
OD 244 113
OD 244 114
OD 244 117
OD 245 864
OD 246 186
OD 246 187
OD 246 188
OD 247 363
OD 248 785
OD 251 451
OD 252 76
OD 253 68
OD 254 1324
OD 255 338
OD 256 niet aangetroffen
OD 257 342
OD 257 649
OD 257 784
OD 258 988
OD 260 1523
OD 261 213
OD 261 214
OD 262 489
OD 262A 1632
OD 263 137
OD 264 1496
OD 265 1495
OD 266 344
OD 267 589
OD 268 337
OD 269 350
OD 270 219
OD 273 353
OD 274 1406
OD 275 831
OD 276 923
OD 279 996
OD 280 217
OD 280 273
OD 281 208
OD 281 209
OD 281 210
OD 282 398
OD 283 321
OD 283 642
OD 284 211
OD 284 212
OD 284 399
OD 287 832
OD 288 1078
OD 289 1288
OD 291 1291
OD 294 1257
OD 295 1638
OD 296 1645
OD 298 585
OD 299 340
OD 302 371
OD 303 86
OD 303 87
OD 303 88
OD 303 89
OD 303 90
OD 303 91
OD 303 92
OD 303 119
OD 304 1412
OD 306 1233
OD 308 1339
OD 311 341
OD 313 339
OD 314 298
OD 315 654
OD 316 809
OD 317 588
OD 320 646
OD 321 507
OD 322 506
OD 323 918
OD 324 1330
OD 325 1325
OD 326 1323
OD 327 1342
OD 328 1343
OD 329 1328
OD 330 1345
OD 331 1329
OD 336 1346
OD 337 1589
OD 338 1341
OD 339 935
OD 340 933
OD 341 932
OD 342 939
OD 343 934
OD 344 940
OD 345 931
OD 345 938
OD 346 941
OD 348 937
OD 349 936
OD 350 1340
OD 351 584
OD 353 926
OD 355 1521
OD 356 280
OD 356 281
OD 356 282
OD 356 283
OD 356 284
OD 356 285
OD 356 286
OD 356 287
OD 356 289
OD 356 290
OD 358 639
OD 359 515
OD 361 1499
OD 364 1479
OD 367 1476
OD 367 1482
OD 368 1478
OD 369 1480
OD 370 1481
OD 371 1050
OD 372 1054
OD 373 1660
OD 378 870
OD 379 874
OD 380 215
OD 384 665
OD 388 897
OD 390 922
OD 391 866
OD 392 668
OD 393 1313
OD 394 345
OD 396 660
OD 398 1636
OD 398 1682
OD 400 838
OD 402 517
OD 405 1060
OD 407 845
OD 408 851
OD 410 999
OD 411 886
OD 413 766
OD 415 322
OD 416 1633
OD 422 902
OD 425 1000
OD 427 899
OD 429 587
OD 430 805
OD 431 820
OD 431 824
OD 432 1064
OD 433 627
OD 439 1500
OD 440 645
OD 441 7
OD 442 947
OD 442 949
OD 448 846
OD 450 862
OD 451 687
OD 452 1647
OD 455 833
OD 456 592
OD 457 915
OD 460 1719
OD 461 1053
OD 462 767
OD 463 362
OD 464 682
OD 465 319
OD 467 537
OD 467 538
OD 467 539
OD 467 540
OD 467 541
OD 467 542
OD 467 543
OD 467 544
OD 467 545
OD 468 518
OD 469 652
OD 470 1419
OD 472 502
OD 474 1503
OD 476 1454
OD 479 1226
OD 480 921
OD 484 422
OD 484 423
OD 485 1420
OD 486 1011
OD 486 1029
OD 491 1249
OD 492 1239
OD 495 1404
OD 497 1433
OD 499 1560
OD 500 1575
OD 506 1417
OD 507 662
OD 508 170
OD 510 139
OD 510 140
OD 511 19
OD 512 1453
OD 513 1242
OD 514 533
OD 515 834
OD 516 840
OD 517 1269
OD 517 1280
OD 519 943
OD 519 945
OD 520 1593
OD 520 1594
OD 520 1595
OD 523 1284
OD 524 505
OD 525 975
OD 528 942
OD 529 671
OD 530 657
OD 533 1435
OD 534 1377
OD 535 308
OD 535 309
OD 536 653
OD 538 519
OD 539 1230
OD 545 1680
OD 546 1256
OD 547 1648
OD 549 1247
OD 550 56
OD 551 1493
OD 552 171
OD 554 358
OD 557 77
OD 558 768
OD 559 1524
OD 560 1718
OD 561 964
OD 562 696
OD 572 1017
OD 574 20
OD 575 1052
OD 577 1540
OD 578 1569
OD 579 1546
OD 581 231
OD 582 876
OD 583 1583
OD 584 1543
OD 585 1234
OD 587 528
OD 587 1696
OD 590 669
OD 594 1577
OD 595 1580
OD 596 1576
OD 599 524
OD 600 905
OD 600 906
OD 600 907
OD 600 908
OD 600 909
OD 600 910
OD 600 911
OD 601 1138
OD 602 27
OD 607 1545
OD 608 1544
OD 609 1004
OD 614 369
OD 617 470
OD 618 296
OD 618A 302
OD 620 292
OD 620 293
OD 620 294
OD 620 295
OD 621 1547
OD 622 1549
OD 623 1550
OD 624 1553
OD 625 359
OD 626 193
OD 627 1644
OD 629 1554
OD 630 1555
OD 631 1556
OD 632 1557
OD 633 1236
OD 634 1572
OD 637 661
OD 638 1651
OD 641 1565
OD 642 1564
OD 643 1566
OD 644A 235
OD 644B 236
OD 644C 237
OD 644D 238
OD 644E 239
OD 644F 240
OD 644G 241
OD 644H 242
OD 644I 234
OD 645 1439
OD 647 1574
OD 648 823
OD 649 586
OD 651 1251
OD 652 329
OD 653 1570
OD 654 1571
OD 655 1567
OD 657 865
OD 658 852
OD 659 532
OD 660 12
OD 661 218
OD 662 701
OD 663 1051
OD 664 1661
OD 665 29
OD 673 1649
OD 675 663
OD 676 1015
OD 677 221
OD 678 629
OD 680 872
OD 682 1659
OD 683 1262
OD 685 1657
OD 686 644
OD 687 1224
OD 688 233
OD 689 1422
OD 690 1261
OD 691 123
OD 692 821
OD 693 1452
OD 694 869
OD 695 467
OD 696 803
OD 698 799
OD 699 24
OD 700 888
OD 704 1498
OD 705 1432
OD 708 901
OD 709 1658
OD 711 593
OD 712 1539
OD 713 1542
OD 714 1573
OD 715 1427
OD 716 1501
OD 717 900
OD 719 757
OD 720 1650
OD 720 1668
OD 723 804
OD 724 196
OD 725 1014
OD 726 522
OD 731A 1034
OD 732 666
OD 736 798
OD 738 462
OD 740 1333
OD 741 427
OD 742 299
OD 743 191
OD 744 1290
OD 746 1254
OD 748 1585
OD 753 1407
OD 754 1065
OD 755 547
OD 756 664
OD 759 1582
OD 760 1579
OD 761 1587
OD 762 1581
OD 763 1551
OD 765 49
OD 765C 15
OD 766 1332
OD 767 328
OD 769 963
OD 771 1071
OD 772 839
OD 773 920
OD 774 1094
OD 775A 1174
OD 776 1076
OD 777 628
OD 779 206
OD 781 581
OD 783 1069
OD 784 1434
OD 785 313
OD 787 500
OD 788A 1108
OD 789 458
OD 791 1079
OD 795 693
OD 799 1013
OD 807 1552
OD 808 1592
OD 810 1348
OD 813 1541
OD 814 676
OD 815 520
OD 815 521
OD 816 178
OD 817 688
OD 820 681
OD 821 1253
OD 823 695
OD 824A 1511
OD 824A 1512
OD 824A 1513
OD 824A 1514
OD 824A 1515
OD 824A 1516
OD 824A 1517
OD 824A 1518
OD 824A 1519
OD 824A 1520
OD 824B 1512
OD 824B 1520
OD 825 1276
OD 828 683
OD 830 889
OD 831 277
OD 831 278
OD 834 1497
OD 836 146
OD 837 1098
OD 838 875
OD 839 1298
OD 842 31
OD 843 1652
OD 845 1223
OD 848 756
OD 849 927
OD 851 115
OD 851 116
OD 852 133
OD 853 673
OD 854 1300
OD 858 48
OD 859 1299
OD 861 1590
OD 862 770
OD 865 590
OD 866A 1200
OD 867 192
OD 867 194
OD 867 195
OD 868 514
OD 869 678
OD 870 323
OD 873 1391
OD 877 1405
OD 879 1066
OD 880 800
OD 882 904
OD 883 262
OD 885 1347
OD 888 873
OD 889 120
OD 891 456
OD 892 684
OD 893 1378
OD 894 675
OD 895 527
OD 896 672
OD 897 1504
OD 902 925
OD 904 1568
OD 905 101
OD 905 102
OD 905 103
OD 905 104
OD 906 494
OD 907 948
OD 908 529
OD 909 555
OD 910 1028
OD 913 263
OD 914 1436
OD 915 1227
OD 916 1351
OD 917 928
OD 919 853
OD 921 822
OD 921 828
OD 923 753
OD 926 121
OD 927 1056
OD 929 366
OD 930 1442
OD 932 677
OD 933 835
OD 943 455
OD 944 1019
OD 945 560
OD 946 1327
OD 947 882
OD 950 1232
OD 951 1057
OD 954 826
OD 955 491
OD 957 674
OD 958 312
OD 959 818
OD 960 317
OD 963 373
OD 965 16
OD 965 837
OD 966 182
OD 967 426
OD 967 443
OD 968 625
OD 970 21
OD 972 343
OD 973 1250
OD 974 79
OD 974 niet aangetroffen
OD 975 594
OD 978 1321
OD 979 261
OD 982 1289
OD 982 1292
OD 982 1293
OD 983 1294
OD 985 457
OD 986 596
OD 987 630
OD 988 694
OD 989 868
OD 990 1418
OD 991 1664
OD 993 1363
OD 996 890
OD 998 1267
OD 999 199
OD 1000 172
OD 1023 1483
OD 1023 1484
OD 1023 1485
OD 1023 1486
OD 1023 1487
OD 1023 1488
OD 1023 1489
OD 1023 1490
OD 1023 1491
OD 1023 1492
OD 1051 1222
OD 1052 1669
OD 1053 510
OD 1054 546
OD 1057 564
OD 1058 554
OD 1059 568
OD 1060 566
OD 1061 205
OD 1063 995
OD 1064 1381
OD 1066 769
OD 1067A 556
OD 1067B 385
OD 1068 360
OD 1069 1353
OD 1070 28
OD 1071 877
OD 1072 125
OD 1072 126
OD 1072 127
OD 1072 128
OD 1073 716
OD 1074 690
OD 1075 679
OD 1076 130
OD 1077 691
OD 1078 78
OD 1079 810
OD 1080 802
OD 1081 808
OD 1082 1635
OD 1083 1073
OD 1083 1074
OD 1083 1075
OD 1083 1369
OD 1086 1275
OD 1087 881
OD 1088 713
OD 1089 1386
OD 1090 758
OD 1091 1023
OD 1092A 1109
OD 1094 898
OD 1097? 670
OD 1097 180
OD 1098 1245
OD 1099 1241
OD 1100 1246
OD 1101 1302
OD 1103 755
OD 1104 1350
OD 1105 1277
OD 1106 1380
OD 1108 93
OD 1109 702
OD 1110 841
OD 1111 712
OD 1114 624
OD 1118 197
OD 1119 1653
OD 1120 1385
OD 1121 437
OD 1122 1059
OD 1124 147
OD 1125 1655
OD 1127 969
OD 1128 530
OD 1129 1390
OD 1132 1510
OD 1136 436
OD 1137 858
OD 1138 761
OD 1140 145
OD 1143 1596
OD 1144 1720
OD 1145 723
OD 1146 912
OD 1147 1388
OD 1149 689
OD 1150 1067
OD 1151 1356
OD 1152 1360
OD 1153 772
OD 1154 1604
OD 1156 1270
OD 1157 773
OD 1158 258
OD 1161 1105
OD 1162 1409
OD 1163 1382
OD 1164 970
OD 1165 559
OD 1167 552
OD 1169 472
OD 1170 847
OD 1171 1273
OD 1172 548
OD 1173 1268
OD 1174 857
OD 1176 1096
OD 1177 1271
OD 1178 1416
OD 1179 867
OD 1180 1266
OD 1181 1352
OD 1182 1389
OD 1185 966
OD 1187 1440
OD 1190 571
OD 1191 710
OD 1192 142
OD 1192A 143
OD 1193 1603
OD 1194 1441
OD 1195 1408
OD 1196 509
OD 1197 1306
OD 1198 1002
OD 1199 1100
OD 1201 411
OD 1201 412
OD 1201 413
OD 1201 414
OD 1201 415
OD 1201 416
OD 1201 417
OD 1201 418
OD 1204 754
OD 1206 149
OD 1208 655
OD 1211 495
OD 1212 499
OD 1213 496
OD 1214 498
OD 1215 492
OD 1216 374
OD 1217 1602
OD 1218 583
OD 1221 493
OD 1222 365
OD 1223 1279
OD 1224 1303
OD 1225 264
OD 1225B 771
OD 1226 252
OD 1227 253
OD 1228 254
OD 1228 255
OD 1228 256
OD 1229 250
OD 1229 251
OD 1231 550
OD 1233 1670
OD 1234 903
OD 1235 1384
OD 1236 1684
OD 1237 1025
OD 1238 245
OD 1239 720
OD 1240 880
OD 1241 706
OD 1242 1656
OD 1243 1383
OD 1244 717
OD 1245 1278
OD 1246 1605
OD 1247 719
OD 1249 638
OD 1250 854
OD 1251 1646
OD 1253 878
OD 1254 248
OD 1255 381
OD 1257 378
OD 1258 1001
OD 1259 330
OD 1259 335
OD 1260 848
OD 1261 81
OD 1262 893
OD 1264 447
OD 1265 157
OD 1265 159
OD 1265 160
OD 1267 534
OD 1268 207
OD 1268 380
OD 1269 582
OD 1270 144
OD 1271 595
OD 1272A 1272
OD 1273 288
OD 1274 685
OD 1275 1597
OD 1275 1599
OD 1277 855
OD 1278 441
OD 1279A 1305
OD 1281 597
OD 1282 22
OD 1283 825
OD 1284 1095
OD 1287 777
OD 1287 778
OD 1288 257
OD 1289 813
OD 1290 774
OD 1291 246
OD 1291 247
OD 1292 1665
OD 1293 1026
OD 1293 1027
OD 1294 1355
OD 1296 1387
OD 1297 1584
OD 1298 1359
OD 1299 1606
OD 1300 967
OD 1301 856
OD 1302 1228
OD 1305 1598
OD 1306A 892
OD 1306B 887
OD 1306 891
OD 1307 1354
OD 1309 1559
OD 1312 511
OD 1314 249
OD 1316 775
OD 1317 551
OD 1318 1411
OD 1320 1451
OD 1321 354
OD 1323 1666
OD 1324 558
OD 1326 829
OD 1327 705
OD 1328 244
OD 1329 130
OD 1330 812
OD 1330A 811
OD 1331 650
OD 1332 1304
OD 1333 1674
OD 1334 372
OD 1335 129
OD 1336 553
OD 1338 469
OD 1339 220
OD 1340 1421
OD 1341 438
OD 1343 1362
OD 1344 776
OD 1345 379
OD 1346 198
OD 1348 429
OD 1350 1609
OD 1351 45
OD 1351 47
OD 1354 243
OD 1355 272
OD 1356 807
OD 1358 375
OD 1358 391
OD 1358A 1322
OD 1359 434
OD 1360 181
OD 1362 30
OD 1364 377
OD 1365 440
OD 1366 1721
OD 1367 1003
OD 1368 1099
OD 1369 1667
OD 1370 200
OD 1371 780
OD 1372 314
OD 1374 260
OD 1375 819
OD 1377 703
OD 1378 598
OD 1378 599
OD 1378 600
OD 1378 603
OD 1378 604
OD 1378 605
OD 1378 606
OD 1378 607
OD 1378 608
OD 1378 609
OD 1378 610
OD 1378 611
OD 1378 612
OD 1378 613
OD 1378 614
OD 1378 615
OD 1378 617
OD 1379 1127
OD 1380 726
OD 1381 1607
OD 1382 383
OD 1383 718
OD 1384 680
OD 1385 704
OD 1386 148
OD 1387 80
OD 1389 158
OD 1390 320
OD 1391 1349
OD 1392 1121
OD 1393 711
OD 1394 1031
OD 1395 526
OD 1396 326
OD 1397 324
OD 1398 327
OD 1399 325
OD 1401 51
OD 1402 1058
OD 1404 1061
OD 1407 732
OD 1408 567
OD 1409 728
OD 1410 1024
OD 1411 1368
OD 1412 177
OD 1413 150
OD 1414 1612
OD 1415 1675
OD 1417 760
OD 1419 430
OD 1420 686
OD 1421 173
OD 1422 473
OD 1425 459
OD 1426 201
OD 1427 376
OD 1430 565
OD 1432 433
OD 1434 468
OD 1435 274
OD 1437 1125
OD 1438 512
OD 1439 331
OD 1440 122
OD 1441 1092
OD 1441 1093
OD 1442 722
OD 1444 424
OD 1446 474
OD 1447 271
OD 1449 736
OD 1449 1035
OD 1451 1437
OD 1452 82
OD 1453 1677
OD 1454 968
OD 1455 1608
OD 1456 601
OD 1457 1148
OD 1458 1673
OD 1460 435
OD 1461 914
OD 1462 439
OD 1464 1117
OD 1465 1136
OD 1466 563
OD 1467 972
OD 1468 1681
OD 1469 1114
OD 1470 1308
OD 1471 1119
OD 1472 477
OD 1473 266
OD 1474 1124
OD 1475 1068
OD 1477 1357
OD 1478 724
OD 1481 651
OD 1481 1018
OD 1484 1133
OD 1487 1070
OD 1488 265
OD 1490 185
OD 1491 843
OD 1494 709
OD 1495 1177
OD 1495 1178
OD 1496 1037
OD 1496 1038
OD 1496 1039
OD 1496 1040
OD 1497 707
OD 1498 725
OD 1499 879
OD 1500 300
OD 1501 386
OD 1501A 387
OD 1501B 390
OD 1501C 388
OD 1501D 389
OD 1503 1624
OD 1504 1392
OD 1505 737
OD 1506 61
OD 1507 708
OD 1508 1578
OD 1509 883
OD 1510 270
OD 1511 397
OD 1512 1361
OD 1514 259
OD 1515 781
OD 1516 267
OD 1517 461
OD 1518 1307
OD 1519 1106
OD 1520 1035
OD 1521 444
OD 1522 759
OD 1523 1131
OD 1524 446
OD 1525 442
OD 1525 445
OD 1525D 403
OD 1525E 406
OD 1525F 409
OD 1525G 407
OD 1525H 408
OD 1525I 401
OD 1525J 405
OD 1525K 404
OD 1525L 400
OD 1525M 402
OD 1526 1102
OD 1527 67
OD 1529 1366
OD 1530 1046
OD 1531 1030
OD 1533 1036
OD 1536 1367
OD 1537 1130
OD 1537 1157
OD 1538 161
OD 1538 162
OD 1538A 163
OD 1539 535
OD 1540 1678
OD 1541 1654
OD 1542 626
OD 1543A 1158
OD 1544 1443
OD 1545 806
OD 1546 1016
OD 1547 1116
OD 1548 35
OD 1549 25
OD 1551 34
OD 1552 382
OD 1555 471
OD 1556A 1081
OD 1556A 1082
OD 1556A 1083
OD 1556A 1084
OD 1556A 1085
OD 1556A 1086
OD 1556A 1087
OD 1556A 1088
OD 1556A 1089
OD 1556A 1090
OD 1556A 1091
OD 1557 913
OD 1558 779
OD 1559 1611
OD 1561 1173
OD 1562 993
OD 1563 480
OD 1564 602
OD 1565 715
OD 1566 476
OD 1567 1591
OD 1568 1147
OD 1569 384
OD 1570 1671
OD 1573 421
OD 1574 1558
OD 1575 269
OD 1576 1134
OD 1577 1505
OD 1579 1679
OD 1579 1714
OD 1580 1128
OD 1580B 1156
OD 1583 118
OD 1583 niet aangetroffen
OD 1586 570
OD 1587 1009
OD 1588 647
OD 1589 1600
OD 1590 1683
OD 1591 276
OD 1592 1033
OD 1593 57
OD 1593 58
OD 1593 59
OD 1594 557
OD 1596 420
OD 1597 731
OD 1599 1672
OD 1600 561
OD 1601 1676
OD 1602 1043
OD 1606 268
OD 1608 1129
OD 1609 33
OD 1610 1041
OD 1612 1331
OD 1613 475
OD 1614 1063
OD 1618 1045
OD 1619 1172
OD 1619A 1153
OD 1620 745
OD 1622 1180
OD 1627 1150
OD 1628 1610
OD 1630 431
OD 1633 1274
OD 1634 301
OD 1635 32
OD 1636 1692
OD 1636 1693
OD 1636 1694
OD 1636 1695
OD 1637 637
OD 1638 1700
OD 1639 1393
OD 1640 885
OD 1641 432
OD 1642 479
OD 1643A 1186
OD 1644 1548
OD 1645 842
OD 1646 490
OD 1648 616
OD 1649A 1286
OD 1651 1202
OD 1652 1126
OD 1653 1104
OD 1654 1143
OD 1655 1662
OD 1657 1370
OD 1658 174
OD 1659 727
OD 1660 721
OD 1661 656
OD 1662 742
OD 1663 569
OD 1664 1689
OD 1665 1149
OD 1666 1613
OD 1667 814
OD 1668 525
OD 1669 730
OD 1670 1135
OD 1671 894
OD 1672A 1113
OD 1673 1163
OD 1674 1184
OD 1675 36
OD 1677 1101
OD 1679 620
OD 1680 884
OD 1682 1185
OD 1683 1123
OD 1684 640
OD 1685 1699
OD 1687 1686
OD 1688 275
OD 1689 513
OD 1692 1120
OD 1693 1048
OD 1694A 1020
OD 1695 1410
OD 1696 1152
OD 1698 1115
OD 1700 1601
OD 1701 1688
OD 1702 974
OD 1702A 979
OD 1703 1358
OD 1703 1375
OD 1704 1151
OD 1707A 1209
OD 1708 1379
OD 1709 1112
OD 1710 1444
OD 1712 1309
OD 1713 1032
OD 1714 1706
OD 1715 478
OD 1716 1111
OD 1717 1698
OD 1718 572
OD 1721A 1042
OD 1722A 1162
OD 1723 1373
OD 1724 744
OD 1726 1176
OD 1727 131
OD 1728 746
OD 1730 1062
OD 1732 1715
OD 1734 448
OD 1735 332
OD 1736 748
OD 1737 738
OD 1738 465
OD 1739A 1169
OD 1739B 1167
OD 1739C 1168
OD 1739D 1170
OD 1740 740
OD 1741 481
OD 1741 827
OD 1743 166
OD 1743A 165
OD 1743B 164
OD 1743C 167
OD 1744 304
OD 1745 1685
OD 1746 464
OD 1747 977
OD 1748A 1164
OD 1749 619
OD 1750 1477
OD 1751 1507
OD 1752 1614
OD 1753 1716
OD 1754 83
OD 1755 124
OD 1756 1445
OD 1757 1615
OD 1758 1697
OD 1759 1722
OD 1760 950
OD 1761 1618
OD 1763A 1165
OD 1764A 1118
OD 1765 1395
OD 1766A 1154
OD 1767 714
OD 1768 60
OD 1771 1690
OD 1772 573
OD 1773 1446
OD 1774 1334
OD 1775 1616
OD 1776 1365
OD 1777 741
OD 1778 1413
OD 1780 151
OD 1782A 1146
OD 1783 26
OD 1784A 1137
OD 1786 1447
OD 1787 1161
OD 1788 896
OD 1789 1448
OD 1790 84
OD 1791 1622
OD 1792 1506
OD 1793 1188
OD 1794 1160
OD 1795 1374
OD 1796 449
OD 1797A 1144
OD 1798 132
OD 1800 1691
OD 1801 982
OD 1802 965
OD 1803 648